臺灣雲林地方法院刑事判決
109年度易字第642號
公  訴  人  臺灣雲林地方檢察署檢察官
被      告  鍾耀德


            吳郁慧


            吳政展




            呂進宏




            陳煒翔



            許銘修


            蔡孟修



上列被告因妨害自由等案件，經檢察官提起公訴 （108年度偵續
字第29號），本院判決如下：
    主  文
吳政展共同犯強制罪，累犯，處有期徒刑參月，如易科罰金，以
新臺幣壹仟元折算壹日。
呂進宏共同犯強制罪，處有期徒刑貳月，如易科罰金，以新臺幣
壹仟元折算壹日。
陳煒翔共同犯強制罪，累犯，處拘役伍拾日，如易科罰金，以新
臺幣壹仟元折算壹日。
蔡孟修共同犯強制罪，處有期徒刑貳月，如易科罰金，以新臺幣
壹仟元折算壹日。
鍾耀德、吳郁慧、許銘修均無罪。
    事  實
一、吳政展、呂進宏、陳煒翔、蔡孟修、吳青陽（通緝中，另行
    審結）於民國107年3月10日7時44分許，為了幫鍾耀德與吳
    郁慧夫妻2人（鍾耀德、吳郁慧被訴部分另為無罪之諭知，
    詳後述）協調位於雲林縣○○鄉○○路0號崙背衛生所前之公有
    攤位使用權誰屬及費用分擔糾紛，而前往上揭不特定人得共
    聞共見之公有攤位與林建宏談判。詎雙方爭論未果後，吳政
    展、呂進宏、陳煒翔、蔡孟修竟共同基於強制、毀損、恐嚇
    、公然侮辱之犯意聯絡，由吳政展、呂進宏、蔡孟修一同將
    林建宏擺放之魚攤掀翻，致置於攤上之魚貨掉落地上並遭吳
    政展用腳踩踏而不堪使用，吳政展並出言向林建宏恫稱：「
    我每天叫人來顧，大家生意都不要做了」、「我要和你輸贏
    ，傳傳嘞啦，不然你攤子不用擺了」、「沒關係，我也不讓
    他擺啦」等語，吳政展並與陳煒翔均以：「幹你娘」等語公
    然辱罵林建宏，使林建宏聽聞後心生恐懼，致生危害於身體
    及財產之安全，及貶損林建宏在社會上之人格、聲譽及評價
    ，並以上開強暴方式，妨害林建宏營業擺攤之權利。嗣經警
    據報到場後，始查悉上情。
二、案經林建宏訴由雲林縣警察局西螺分局報告臺灣雲林地方檢
    察署檢察官偵查起訴。
    理  由
甲、有罪部分：
壹、證據能力部分：
    被告以外之人於審判外之陳述，雖不符刑事訴訟法第159 條
    之1 至第159 條之4 規定，而經當事人於審判程序同意作為
    證據，法院審酌該言詞陳述或書面陳述作成時之情況，認為
    適當者，亦得為證據，刑事訴訟法第159 條之5 第1 項定有
    明文。立法意旨在於傳聞證據未經當事人之反對詰問予以核
    實，原則上先予排除，惟若當事人已放棄反對詰問權，於審
    判程序中表明同意該等傳聞證據可作為證據，基於尊重當事
    人對傳聞證據之處分權，及證據資料愈豐富愈有助於真實發
    現之理念，且強化言詞辯論主義，使訴訟程序得以順暢進行
    ，該等傳聞證據亦均具有證據能力，本判決所引用下開被告
    以外之人於審判外陳述之供述證據，被告吳政展、呂進宏、
    陳煒翔、蔡孟修均同意作為證據使用（本院卷一第463 頁；
    本院卷二第67頁、第136頁、第139頁、第311頁、第356頁）
    ，本院審酌該等供述證據作成時並無違法或不當之情況，亦
    無違法取證等瑕疵，且與待證事實具有關聯性，認以之作為
    證據應屬適當，均有證據能力。
貳、實體部分：
一、認定犯罪事實所憑之證據及認定之理由：
  ㈠上揭犯罪事實，業據被告吳政展、呂進宏、陳煒翔、蔡孟修
    於本院審理時均坦承不諱（本院卷一第570頁至第572頁；本
    院卷二第58頁至第59頁、第135 頁至第136 頁、第163 頁至
    第164 頁、第309頁至第311頁、第355頁至第356頁），核與
    證人即同案被告鍾耀德、吳郁慧、吳政展（證明部分不包括
    被告吳政展之犯行）、呂進宏（證明部分不包括被告呂進宏
    之犯行）、陳煒翔（證明部分不包括被告陳煒翔之犯行）、
    許銘修、蔡孟修（證明部分不包括被告蔡孟修之犯行）、吳
    青陽之證述、告訴人即證人林建宏、證人林德欽之證述內容
    大致相符（警卷第1頁至第3頁反面、第4頁至第6頁、第7頁
    至第9頁、第10頁至第11頁反面、第12頁至第13頁反面、第1
    4頁至第15頁反面、第18頁至第19頁反面、第20頁至第21頁
    、第22頁至第23頁反面；偵卷第43頁至第45頁、第46頁至第
    47頁反面、第63頁至第64頁反面、第68頁正反面、第73頁至
    第74頁反面、第90頁正反面、第93頁至第94頁；偵續卷第13
    1頁至第134頁、第139頁至第142頁、第147頁至第151頁、第
    169頁至第175頁；本院卷一第239頁至第261頁、第349頁至
    第353頁、第447頁至第466頁、第569頁至第573頁；本院卷
    二第55頁至第68頁、第140頁至第163頁、第311頁至第324頁
    ），復有案發現場錄影檔勘驗筆錄1份（偵卷第102頁）、檢
    察事務官製作之現場影片譯文紀錄1份（偵續卷第170頁至第
    171頁）在卷可憑，並有案發現場MP4 檔隨身碟1 個（偵續
    卷卷末光碟存放袋內）足資佐證，足認被告吳政展、呂進宏
    、陳煒翔、蔡孟修之自白與事實相符，應可採信。本案犯罪
    事證明確，被告吳政展、呂進宏、陳煒翔、蔡孟修之犯行，
    均堪認定，應依法論罪科刑。
　㈡至於告訴人雖表示被告等人有毆打其，至其受有普通傷害云
    云，惟查，告訴人於偵查中證稱：我當天有受傷，我想要提
    告傷害、妨害自由、毀損，傷害部分是誰打我我不清楚等語
    （偵卷第68頁反面），因此依告訴人之指述內容，並無法認
    定被告吳政展、呂進宏、陳煒翔、蔡孟修或何具體之對象有
    出手毆打告訴人，再依檢察官勘驗案發現場MP4 檔之勘驗結
    果略以：…畫面中有看到漁貨攤位因遭被告等人之衝突而打
    翻掉落於地上，過程中均未見告訴人有遭毆打等語，有案發
    現場錄影檔勘驗筆錄1份（偵卷第102頁）存卷可查。是本案
    尚難認定告訴人之傷勢為何人所致，且當時現場混亂，告訴
    人傷勢之成因為何，究竟是他人故意下手或告訴人在雙方爭
    執過程中，出於自我防護時不慎致之，實難認定，自難僅憑
    告訴人之上開指述，遽認被告吳政展、呂進宏、陳煒翔、蔡
    孟修等人有涉犯傷害犯行，併此敘明。
二、論罪科刑：
　㈠刑法第304 條、第305 條、第309 條、第354條於108 年12月
    25日修正公布，並於同年月27日施行，此次修法係將上開條
    文罰金數額調整換算後予以明訂，其修正之結果不生有利或
    不利於行為人之情形，自非法律變更，當亦不生新舊法比較
    之問題，而應依一般法律適用原則，逕行適用裁判時法，先
    予敘明。
　㈡核被告吳政展、呂進宏、陳煒翔、蔡孟修所為，均係犯刑法
    第304 條第1 項之強制罪、第305 條之恐嚇危害安全罪、第
    309 條第1 項之公然侮辱罪、第354條之毀損他人物品罪。
    檢察官起訴意旨雖未提及刑法第304條第1 項之強制罪，惟
    此部分業經檢察官以臺灣雲林地方檢察署110年6月28日雲檢
    原和110蒞149字第1109016608號函（本院卷二第33頁）予以
    補充，又上開強制行為與業經起訴之恐嚇、公然侮辱、毀損
    罪間，行為局部重合，有一行為觸犯數罪名之想像競合關係
    （詳後述），係裁判上一罪，為起訴效力所及，本院自應併
    予審理，另本院並已當庭告知被告吳政展、呂進宏、陳煒翔
    、蔡孟修涉犯刑法第304 條第1 項之強制罪之罪名（本院卷
    二第58頁至第59頁、第135頁至第136頁、第308頁至第311頁
    、第354頁至第356頁），已足以保障被告吳政展、呂進宏、
    陳煒翔、蔡孟修之防禦權，併此敘明。
　㈢按共同正犯之意思聯絡，不限於事前有協議，即僅於行為當
    時有共同犯意之聯絡亦屬之，又行為之分擔，亦不以每一階
    段均應參與為必要；又共同正犯對於共同犯意範圍內之行為
    均應負責，而共同犯意不以在實行犯罪行為前成立為限，若
    了解最初行為者之意思，而於其實行犯罪之中途發生共同犯
    意而參與實行者，亦足成立；故對於發生共同犯意以前其他
    共同正犯所為之行為，苟有就既成條件加以利用而繼續共同
    實施犯罪之意思，則該行為即在共同意思範圍以內，應共同
    負責（最高法院95年度台上字第3084號、98年度台上字第79
    22號判決意旨參照）。次按共同正犯之意思聯絡，原不以數
    人間直接發生者為限，即有間接之聯絡者，亦包括在內，如
    甲分別邀約乙、丙犯罪，雖乙、丙間彼此並無直接之聯絡，
    亦無礙於其為共同正犯之成立（最高法院77年度台上字第21
    35號判決意旨參照）。再按共謀共同正犯，係以自己共同犯
    罪之意思，事先同謀，而分工合作，僅由其中一部分人員動
    手實行犯罪的行為，但其餘未下手實行之人，因有犯意聯絡
    ，故亦論以共同正犯(最高法院108年度台上字第3658號判決
    意旨參照)。經查，被告陳煒翔在瞭解雙方之魚攤糾紛之情
    形下，與被告吳政展、呂進宏、蔡孟修等人基於共同之犯意
    聯絡，雖未實際實行掀魚攤之行為，惟就既成條件加以利用
    而參與辱罵告訴人三字經，仍應與被告吳政展、呂進宏、蔡
    孟修等人共同負責。被告吳政展、呂進宏、陳煒翔、蔡孟修
    出於相同之欲使告訴人不再於該處擺攤賣魚之目的，而分工
    實行上開強制、恐嚇、公然侮辱及毀損犯行，應認有犯意聯
    絡及行為分擔，為共同正犯。
　㈣被告吳政展、呂進宏、陳煒翔、蔡孟修就上開強制、恐嚇、
    公然侮辱及毀損犯行，均係因公有攤位與告訴人談判未果，
    因而與告訴人發生衝突糾紛，渠等所為掀魚攤、用腳踩踏告
    訴人之魚貨、恐嚇要與告訴人輸贏、不讓告訴人擺攤做生意
    之言語，及辱罵告訴人三字經等語，均係本於相同之欲使告
    訴人不再於該處擺攤賣魚之目的所為之一連串行為，各罪手
    段與目的間有部分合致，屬一行為觸犯數罪名之想像競合犯
    之裁判上一罪關係，應從一重論以刑法第304條第1項之強制
    罪。
　㈤被告吳政展前因詐欺案件，經本院以106 年度簡字第155 號
    判決判處有期徒刑3 月確定，於106 年10月5日徒刑易科罰
    金執行完畢；被告陳煒翔前因詐欺案件，經臺灣彰化地方法
    院以106 年度簡字第330 號判決判處有期徒刑3 月確定，於
    106 年11月26日期滿執行完畢（嗣接續執行拘役30日至106
    年12月26日出監）等情，有被告吳政展、陳煒翔之臺灣高等
    法院被告前案紀錄表在卷可稽，被告吳政展、陳煒翔於受有
    期徒刑執行完畢後，5 年內故意再犯本案有期徒刑以上之罪
    ，均為累犯，各應依刑法第47條第1 項之規定加重其刑。至
    司法院釋字第775 號解釋係指個案應量處最低法定刑、又無
    法適用刑法第59條在內減輕規定之情形，法院應依此解釋意
    旨裁量不予加重最低本刑（最高法院108 年度台上字第338 
    號判決意旨參照），本案依被告吳政展、陳煒翔犯罪情節，
    並無上開情事，自無從依上開解釋意旨裁量不予加重最低本
    刑，併此敘明。
　㈥爰以行為人之責任為基礎，審酌被告吳政展、呂進宏、陳煒
    翔、蔡孟修僅因為了幫鍾耀德與吳郁慧夫妻2人協調位於雲
    林縣○○鄉○○路0號崙背衛生所前之公有攤位使用權誰屬及費
    用分擔糾紛，竟不思以理性和平之方式解決，率爾將告訴人
    之魚攤掀翻，踩踏魚貨致不堪使用，並出言恫嚇、辱罵告訴
    人，致告訴人心生恐懼，及貶損告訴人之人格、聲譽及評價
    ，妨害告訴人營業擺攤之權利，復未能與告訴人達成和解，
    誠屬不該，惟念及被告吳政展、呂進宏、陳煒翔、蔡孟修犯
    後尚知坦承犯行，態度尚可，兼衡被告吳政展、呂進宏、陳
    煒翔、蔡孟修之行為分擔程度，及被告吳政展前有詐欺、過
    失致死之前案紀錄，為高職肄業之智識程度，從事裝潢之工
    作，月收入約新臺幣（下同）3萬元，未婚，無子女；被告
    呂進宏前無犯罪之紀錄，為高中肄業之智識程度，從事鷹架
    之工作，月收入約3萬元，未婚，無子女；被告陳煒翔前有
    詐欺、強制之前案紀錄，為高職肄業之智識程度，從事板模
    之工作，月收入約3萬元，未婚，無子女；被告蔡孟修前有
    傷害之前案紀錄，為高中肄業之智識程度，從事粗工之工作
    ，月收入不到3萬元，未婚，無子女等一切情狀，分別量處
    如主文所示之刑，並均諭知易科罰金之折算標準。
乙、無罪部分；
壹、公訴意旨另以：被告鍾耀德、吳郁慧、許銘修亦與被告吳政
    展、呂進宏、陳煒翔、蔡孟修共同基於強制、毀損、恐嚇、
    公然侮辱之犯意聯絡，推由被告吳政展、呂進宏、陳煒翔、
    蔡孟修為上開事實欄一所示之強制、毀損、恐嚇、公然侮辱
    行為。因認被告鍾耀德、吳郁慧、許銘修亦共同涉犯刑法第
    304 條第1 項之強制罪、第305 條之恐嚇危害安全罪、第30
    9 條第1 項之公然侮辱罪、第354條之毀損他人物品罪嫌云
    云。
貳、按犯罪事實應依證據認定之，無證據不得認定犯罪事實，刑
    事訴訟法第154 條第2 項定有明文。又不能證明被告犯罪者
    ，應諭知無罪之判決，刑事訴訟法第301 條第1 項亦定有明
    文。復查刑事訴訟法第161 條第1 項規定：檢察官就被告犯
    罪事實，應負舉證責任，並指出證明之方法。因此，檢察官
    對於起訴之犯罪事實，應負提出證據及說服之實質舉證責任
    。倘其所提出之證據，不足為被告有罪之積極證明，或其闡
    明之證明方法，無從說服法官以形成被告有罪之心證，基於
    無罪推定之原則，自應為被告無罪判決之諭知。是若審判時
    ，檢察官未能提出適合於證明犯罪事實之積極證據，並闡明
    其證據方法與待證事實之關係；法院對於卷內訴訟資料，復
    已逐一剖析，參互審酌，仍無從獲得有罪之心證，自應諭知
    無罪之判決（最高法院92年度台上字第192 號判決意旨參照
    ）。再按有罪之判決書應於理由內記載認定犯罪事實所憑之
    證據及其認定之理由，刑事訴訟法第310 條第1 款定有明文
    。而犯罪事實之認定，係據以確定具體的刑罰權之基礎，自
    須經嚴格之證明，故其所憑之證據不僅應具有證據能力，且
    須經合法之調查程序，否則即不得作為有罪認定之依據。倘
    法院審理之結果，認為不能證明被告犯罪，而為無罪之諭知
    ，即無前揭第154 條第2 項所謂「應依證據認定」之犯罪事
    實之存在。因此，同法第308 條前段規定，無罪之判決書只
    須記載主文及理由。而其理由之論敘，僅須與卷存證據資料
    相符，且與經驗法則、論理法則無違即可，所使用之證據亦
    不以具有證據能力者為限，即使不具證據能力之傳聞證據，
    亦非不得資為彈劾證據使用。故無罪之判決書，就傳聞證據
    是否例外具有證據能力，本無須於理由內論敘說明（最高法
    院100 年度台上字第2980號判決要旨參照）。
參、公訴意旨認為被告鍾耀德、吳郁慧、許銘修共同涉犯刑法第
    304 條第1 項之強制罪、第305 條之恐嚇危害安全罪、第30
    9 條第1 項之公然侮辱罪、第354條之毀損他人物品罪嫌，
    無非係以告訴人之指述、證人林德欽、證人即同案被告吳政
    展、呂進宏、陳煒翔、蔡孟修、吳青陽之證述、案發現場錄
    影檔勘驗筆錄、檢察事務官製作之現場影片譯文紀錄，及案
    發現場MP4 檔隨身碟1 個（偵續卷卷末光碟存放袋內）等，
    為其主要論據。
肆、訊據被告鍾耀德、吳郁慧、許銘修固均坦承被告鍾耀德、吳
    郁慧夫妻2 人因位於雲林縣○○鄉○○路0號崙背衛生所前之公
    有攤位使用權誰屬糾紛，而與告訴人多次協調未果，互生嫌
    隙。於107 年3 月10日7 時44分許，被告鍾耀德、吳郁慧、
    許銘修有與同案被告吳青陽、吳政展、呂進宏、蔡孟修、陳
    煒翔一起出現在上揭不特定人得共聞共見之公有攤位與告訴
    人協談。被告吳政展、呂進宏、陳煒翔、蔡孟修並分別為上
    開事實欄一所示之行為等情之事實，惟堅決否認有何共同強
    制、恐嚇危害安全、公然侮辱、毀損之犯行，被告鍾耀德辯
    稱：我沒有叫人來幫忙，我也沒有糾集眾人前往，我也不知
    道會發生暴力衝突，我根本不知道會發生這些事，我什麼事
    都沒有做，我也跟其他人沒有這些犯意聯絡等語；被告吳郁
    慧辯稱：我沒有預見，也沒有叫人來幫忙，是我先生鍾耀德
    跟我說吳青陽還有許銘修找我們去吃早餐，我不知道會發生
    這件事情，我沒有犯意聯絡，也沒有對告訴人恐嚇，我也沒
    有毀損告訴人的漁貨，亦無辱罵告訴人，我也不知道其他人
    會做這些事；被告許銘修辯稱：我沒有犯意聯絡，因為我都
    沒有參與，我也沒有動手，我也沒有出言恐嚇及出言辱罵，
    我也不知道他們會做這些事情等語。
伍、經查：
一、被告鍾耀德、吳郁慧夫妻2 人因位於雲林縣○○鄉○○路0號崙
    背衛生所前之公有攤位使用權誰屬糾紛，而與告訴人多次協
    調未果，互生嫌隙。於107 年3 月10日7 時44分許，被告鍾
    耀德、吳郁慧、許銘修有與同案被告吳青陽、吳政展、呂進
    宏、蔡孟修、陳煒翔一起出現在上揭不特定人得共聞共見之
    公有攤位與告訴人協談等情，業據被告鍾耀德、吳郁慧、許
    銘修坦承不諱，並有上開甲、貳、一、㈠所示之人證、書證
    、物證在卷可憑，是此部分之事實首堪認定。
二、被告吳政展、呂進宏、陳煒翔、蔡孟修有共同基於強制、毀
    損、恐嚇、公然侮辱之犯意聯絡，由被告吳政展、呂進宏、
    蔡孟修一同將告訴人擺放之魚攤掀翻，致置於攤上之魚貨掉
    落地上並遭被告吳政展用腳踩踏而不堪使用，被告吳政展並
    出言向告訴人恫稱：「我每天叫人來顧，大家生意都不要做
    了」、「我要和你輸贏，傳傳嘞啦，不然你攤子不用擺了」
    、「沒關係，我也不讓他擺啦」等語，被告吳政展並與被告
    陳煒翔均以：「幹你娘」等語公然辱罵告訴人，使告訴人聽
    聞後心生恐懼，致生危害於身體及財產之安全，及貶損告訴
    人在社會上之人格、聲譽及評價，並以上開強暴方式，妨害
    告訴人營業擺攤之權利等情之事實，業經認定如前，亦堪以
    認定。
三、本案並無證據足資證明被告鍾耀德、吳郁慧、許銘修客觀上
    有為任何強制、恐嚇危害安全、公然侮辱、毀損之犯行：
　㈠證人即同案被告吳政展、呂進宏、陳煒翔、蔡孟修於本院審
    理時均證稱沒有看到被告鍾耀德、吳郁慧、許銘修有動手、
    說什麼話、或做什麼事等語（本院卷二第416頁至第417頁）
    ，證人即同案被告吳青陽亦證述：被告鍾耀德、吳郁慧、許
    銘修在我被毆打時，都在旁邊遠遠的觀看並未參與，也沒有
    上前隔開對方，並未與對方肢體接觸等語（警卷第9頁反面
    至第10頁），是證人即同案被告吳政展、呂進宏、陳煒翔、
    蔡孟修、吳青陽之證詞並無法作為對被告鍾耀德、吳郁慧、
    許銘修不利之認定。
　㈡證人即告訴人於本院審理時具結證述：（當時去現場的人，
    你認識何人？）我比較有印象就是被告鍾耀德及吳郁慧，他
    們總共來過四次，吳青陽、吳政展我記得來過兩次，其他的
    我都不認識。（你知道掀魚攤是何人？）我不清楚。（你知
    道恐嚇你的人是誰？）我也不清楚。（你知道罵你三字經的
    人是何人？）我不清楚。（你知道被告等人他們集結的過程
    及經過嗎？）我不知道。因為他們都是突然就過來了。（你
    當天也不知道他們會來找你？）是等語（本院卷二第148頁
    ）。是依告訴人之上開證述內容，亦無足作為對被告鍾耀德
    、吳郁慧、許銘修不利之認定。
　㈢證人林德欽於警詢時證稱：(你是否知道毆打你之數名男子之
    姓名、年籍資料或聯絡方式？)我與他們不認識，他們的姓
    名、年籍資料、聯絡方式我都不清楚。(現警方提示指認犯
    罪嫌疑人紀錄表，犯罪嫌疑人不一定存在記錄表中，編號幾
    號之男子為對你實施傷害之人？)我看不出來毆打我之人是
    編號幾號，因為我跟他們都不熟識等語（警卷第7頁）。是
    依證人林德欽之證詞，亦無從對被告鍾耀德、吳郁慧、許銘
    修為不利之認定。
　㈣又案發現場MP4 檔案並未見被告鍾耀德、吳郁慧、許銘修有
    何客觀行為乙情，有案發現場錄影檔勘驗筆錄1份（偵卷第1
    02頁）、檢察事務官製作之現場影片譯文紀錄1份（偵續卷
    第170頁至第171頁）在卷可憑。
　㈤綜上所述，本案並無證據足資證明被告鍾耀德、吳郁慧、許
    銘修客觀上有為任何強制、恐嚇危害安全、公然侮辱、毀損
    之犯行。
四、本案尚難認定被告鍾耀德、吳郁慧、許銘修主觀上有共同強
    制、恐嚇危害安全、公然侮辱、毀損之犯意聯絡：
　㈠證人即告訴人於本院審理時具結證述：（你知道被告等人他
    們集結的過程及經過嗎？）我不知道。因為他們都是突然就
    過來了。（你當天也不知道他們會來找你？）是等語（本院
    卷二第148頁）。因此告訴人並不知悉被告鍾耀德、吳郁慧
    、許銘修與其餘被告吳政展、呂進宏、陳煒翔、蔡孟修、吳
    青陽間，就本案犯行之集結過程，遑論得以證明被告鍾耀德
    、吳郁慧、許銘修主觀上與其餘被告有共同強制、恐嚇危害
    安全、公然侮辱、毀損之犯意聯絡。
　㈡證人即同案被告吳政展於本院審理時證述：我不是被告鍾耀
    德、吳郁慧或許銘修3人找來現場的，我是吳青陽找來的，
    我到場前並不知道是要處理攤位糾紛，是到現場後才知道等
    語（見本院卷二第417頁、第420頁）；證人即同案被告呂進
    宏於本院審理時證述：我不是被告鍾耀德、吳郁慧或許銘修
    3人找來現場的，我是吳政展找來的，我到場前並不知道是
    要處理攤位糾紛，是到現場後才知道等語（見本院卷二第41
    7頁、第420頁）；證人即同案被告陳煒翔於本院審理時證述
    ：我不是被告鍾耀德、吳郁慧或許銘修3人找來現場的，我
    是吳青陽找來的，我到場前並不知道是要處理攤位糾紛，是
    到現場後才知道等語（見本院卷二第417頁、第420頁）；證
    人即同案被告蔡孟修於本院審理時證述：我不是被告鍾耀德
    、吳郁慧或許銘修3人找來現場的，我是吳政展找來的，我
    到場前並不知道是要處理攤位糾紛，是到現場後才知道等語
    （見本院卷二第417頁、第420頁）。是由證人吳政展、呂進
    宏、陳煒翔、蔡孟修之證述內容，可知渠等之所以會到場，
    並非被告鍾耀德、吳郁慧、許銘修邀集前往，且渠等於到場
    後才知道是要處理攤位糾紛，堪認本案應屬協調不成後發生
    的偶發衝突，尚難遽認被告鍾耀德、吳郁慧、許銘修有指使
    證人吳政展、呂進宏、陳煒翔、蔡孟修等人為本案之強制、
    毀損、恐嚇、公然侮辱等犯行，遑論於衝突發生前被告鍾耀
    德、吳郁慧、許銘修與其餘被告吳政展、呂進宏、陳煒翔、
    蔡孟修間有犯意聯絡存在。
　㈢此外，公訴意旨所指之其餘證據，均無足證明被告鍾耀德、
    吳郁慧、許銘修與被告吳政展、呂進宏、陳煒翔、蔡孟修間
    有犯意聯絡存在，尚難僅憑被告鍾耀德、吳郁慧為本案攤位
    糾紛之主角，即認被告鍾耀德、吳郁慧得預見協調不成後，
    必然會發生衝突，遑論被告鍾耀德、吳郁慧需為此一偶發之
    衝突事件負責。
陸、綜上所述，本件依調查證據之結果，並無積極證據足以證明
    被告鍾耀德、吳郁慧、許銘修涉有公訴意旨所指之犯行，而
    檢察官就起訴之犯罪事實所提出之證據，不足為被告鍾耀德
    、吳郁慧、許銘修有罪之積極證明，亦未達「通常一般之人
    均不致有所懷疑，而得確信其為真實之程度」，揆諸前揭說
    明，基於無罪推定之原則，就其等被訴之共同強制、恐嚇危
    害安全、公然侮辱、毀損罪嫌，均不能證明犯罪，自應為被
    告鍾耀德、吳郁慧、許銘修無罪判決之諭知。
據上論斷，應依刑事訴訟法第284 條之1 、第299 條第1 項前段
、第301 條第1 項前段，刑法第28條、第304條、第305條、第30
9條、第354條、第55條、第47條第1 項、第41條第1項前段，刑
法施行法第1條之1 第1 項，判決如主文。
本案經檢察官吳淑娟偵查起訴，檢察官李承桓、謝宏偉到庭執行
職務。　　
中　　華　　民　　國　　110 　年　　10　　月　　29　　日
                  刑事第八庭    法  官  黃偉銘
以上正本證明與原本無異。
如不服本判決應於收受判決後20日內向本院提出上訴書狀，並應
敘述具體理由；其未敘述上訴理由者，應於上訴期間屆滿後20 
日內向本院補提理由書（均須按他造當事人之人數附繕本）。「
切勿逕送上級法院」。
告訴人或被害人如對於本判決不服者，應具備理由請求檢察官上
訴，其上訴期間之計算係以檢察官收受判決正本之日期為準。
                                書記官  廖千慧
中　　華　　民　　國　　110 　年　　10　　月　　29　　日
附錄本案論罪科刑法條：
刑法第304條
以強暴、脅迫使人行無義務之事或妨害人行使權利者，處三年以
下有期徒刑、拘役或九千元以下罰金。
前項之未遂犯罰之。

刑法第305條
以加害生命、身體、自由、名譽、財產之事恐嚇他人，致生危害
於安全者，處二年以下有期徒刑、拘役或九千元以下罰金。

刑法第309條
公然侮辱人者，處拘役或九千元以下罰金。
以強暴犯前項之罪者，處一年以下有期徒刑、拘役或一萬五千元
以下罰金。

刑法第354條
毀棄、損壞前二條以外之他人之物或致令不堪用，足以生損害於
公眾或他人者，處二年以下有期徒刑、拘役或一萬五千元以下罰
金。